臺灣臺南地方法院民事裁定
                                   111年度消債更字第94號
聲  請  人
即  債務人  沈俊智    

代  理  人  林家綾律師

上列當事人因消費者債務清理事件聲請更生，本院裁定如下：
    主  文
債務人沈俊智自民國111年4月13日17時起開始更生程序；並命司
法事務官進行本件更生程序。
    理  由
一、按債務人不能清償債務或有不能清償之虞，且無擔保或無優
    先權之債務總額未逾新臺幣（下同）12,000,000元者，於法
    院裁定開始清算程序或宣告破產前，得向法院聲請更生；債
    務人對於金融機構負債務者，在聲請更生或清算前，應向最
    大債權金融機構請求協商債務清償方案，或向其住、居所地
    之法院或鄉、鎮、市、區調解委員會聲請債務清理之調解；
    協商或調解成立者，債務人不得聲請更生或清算，但因不可
    歸責於己之事由，致履行有困難者，不在此限；法院開始更
    生程序之裁定，應載明其年、月、日、時，並即時發生效力
    ；法院裁定開始更生或清算程序後，得命司法事務官進行更
    生或清算程序；必要時，得選任律師、會計師或其他適當之
    自然人或法人一人為監督人或管理人，消費者債務清理條例
    第3條、第42條第1項、第45條第1項、第151條第1項、第7項
    、第16條第1項分別定有明文。
二、本件聲請意旨略以：聲請人即債務人沈俊智現任職於東樺通
    運交通有限公司（下稱東樺通運交通公司），每月薪資收入
    為25,000元，除此薪資收入外，名下尚有國泰人壽保險股份
    有限公司（下稱國泰人壽保險公司）、泰安產物保險股份有
    限公（下稱泰安產物保險公司）之保單2紙（均無保單價值
    準備金），然累積債務總金額已達3,100,588元，均為無擔
    保或無優先權之債務，債務人有不能清償債務之情事，前已
    提出財產及收入狀況說明書、債權人清冊及債務人清冊，以
    書面向本院聲請債務清理之調解，請求與最大債權金融機構
    即遠東國際商業銀行股份有限公司（下稱遠東銀行）共同協
    商債務清償方案，而遠東銀行雖於調解期日前之民國111年2
    月24日以民事陳報狀提供「以本金1,963,937元、分180期、
    利率0%、月繳10,911元」之還款方案，惟債務人尚有滙誠第
    一資產管理股份有限公司（下稱滙誠第一資管公司）之債務
    無法納入協商，且債務人每月薪資收入扣除個人基本生活費
    用17,076元後，實已無法負擔債權銀行所提供之任何還款方
    案，以致調解不成立，且其無擔保或無優先權之債務總額未
    逾1,200萬元，復未經法院裁定開始清算程序或宣告破產，
    爰依上開規定，提出前置調解不成立證明書、財產及收入狀
    況說明書、債權人清冊、債務人清冊，聲請更生等語。
三、按債務人對於金融機構負債務者，在聲請更生或清算前，應
    向最大債權金融機構請求協商債務清償方案，或向其住、居
    所地之法院或鄉、鎮、市、區調解委員會聲請債務清理之調
    解。債務人為前項請求或聲請，應以書面為之，並提出財產
    及收入狀況說明書、債權人及債務人清冊，及按債權人之人
    數提出繕本或影本，消費者債務清理條例第151條第1、2項
    分別定有明文。查債務人曾於111年1月24日向本院聲請債務
    清理之調解，惟因債務人尚有積欠滙誠第一資管公司之債務
    無法納入協商範圍，致其無法接受遠東銀行所提供之「本金
    1,963,937元、分180期、利率0%、月繳10,911元」之還款方
    案，而調解不成立等情，業據債務人提出111年2月24日前置
    調解不成立證明書為證，復經本院依職權調取本院111年度
    南司消債調字第61號卷宗及函詢遠東銀行查明無訛（有遠東
    銀行111年3月29日民事陳報狀在卷可稽），足認債務人確已
    與最大債權銀行踐行前置調解而不成立。
四、債務人主張其現任職於東樺通運交通公司，每月薪資收入為
    25,000元乙節，業據其提出111年1月至111年3月之薪資明細
    簽收單為憑，堪認為真實。又債務人主張其負債總額為3,10
    0,588元，均為無擔保或無優先權之債務，名下尚有國泰人
    壽保險公司、泰安產物保險公司之保單2紙（均無保單價值
    準備金），而債務人僅係一般消費者，未曾從事營業之事實
    ，業據提出債權人清冊、債務人清冊、債務人之財產及收入
    狀況說明書、財政部南區國稅局108、109年度綜合所得稅各
    類所得資料清單暨全國財產稅總歸戶財產查詢清單、財團法
    人金融聯合徵信中心查詢當事人綜合信用報告回覆書、勞工
    保險被保險人投保資料表（明細）、中華民國人壽保險商業
    同業公會保險業通報作業資訊系統資料查詢結果回覆書、查
    詢結果表、保險單等為證，並經本院依職權調取本院111年
    度南司消債調字第61號卷宗、債務人之勞、健保資料、電子
    稅務閘門財產所得調件明細表等文件後，互核相符，是債務
    人此部分之主張，亦堪憑採。
五、本院審酌債務人每月平均收入為25,000元，而債務人自陳其
    每月個人基本生活費用為17,076元，因該金額未逾行政院衛
    生福利部所公告111年臺南市每人每月最低生活費用每人每
    月為14,230元之1.2倍即17,076元之範圍（參酌消費者債務
    清理條例第64條之2第1項之規定），堪認為合理。準此計算
    ，債務人每月收入25,000元扣除其最低生活費17,076元後，
    僅餘7,924元，顯無法負擔債權人遠東銀行所能提供予債務
    人之最優惠債務清償方案即每月應償還約10,911元之債務清
    償方案，更遑論債務人尚有滙誠第一資管公司之債務需清償
    ，是債務人確已達不能清償債務或有不能清償之虞之程度。
六、綜上所述，依債務人之收入財產及必要生活支出之情形，已
    達不能清償債務或有不能清償之虞之程度，而債務人僅係一
    般消費者，未曾從事營業，其無擔保或無優先權之債務未逾
    1,200萬元，且債務人曾向本院聲請債務清理之調解，請求
    與最大債權金融機構遠東銀行協商債務清償方案，惟調解不
    成立，且未經法院裁定開始清算程序或宣告破產，又查無消
    費者債務清理條例第6條第3項、第8條或第46條各款所定駁
    回更生聲請之事由存在，則債務人聲請更生，應屬有據，爰
    裁定如主文所示。
中　　華　　民　　國　　111 　年　　4 　　月　　13　　日
                  民事第二庭  法  官  洪碧雀
以上正本係照原本作成。
本裁定不得抗告。
本裁定已於111年4月13日17時公告。
中　　華　　民　　國　　111 　年　　4 　　月　　13　　日
                              書記官  林政良